臺灣高等法院刑事裁定
110年度抗字第915號
抗  告  人  鄭凱霖



上列抗告人即受刑人因聲請定其應執行刑案件，不服臺灣新北地
方法院中華民國110年5月25日裁定（110年度聲字第1738號），
提起抗告，本院裁定如下：
    主  文
抗告駁回。                                             
    理  由
一、原裁定意旨略以：抗告人即受刑人鄭凱霖（下稱受刑人）因
    詐欺等5罪（包括臺灣士林地方法院108年度審原訴緝字第1 
    號、臺灣新北地方法院107年度簡字第3665號、108年度易字
    第439號、109年度原訴字第36號等案件），經臺灣士林地方
    法院及本院先後判處如附表所載之刑，均已確定在案，茲受
    刑人曾請求檢察官就該5罪聲請定應執行之刑，有其定刑聲
    請切結書1份在卷可考，是檢察官聲請定其應執行之刑，本
    院審核認聲請為正當，爰衡酌受刑人所犯各罪之犯罪類型、
    行為態樣、手段、動機、侵害法益種類及責任非難重複程度
    等情，而為整體非難評價，爰裁定其應執行之刑有期徒刑2
    年5月等語。
二、抗告意旨略以：受刑人所犯詐欺等5罪，為同一時間所犯之
    罪，皆有認罪且態度良好，請將應執行之刑再減等語。
三、按裁判確定前犯數罪者，併合處罰之；宣告多數有期徒刑者
    ，於各刑中之最長期以上，各刑合併之刑期以下定其刑期，
    但不得逾30年，此為刑法第50條、第51條第5款及第53條所
    明定。次按，數罪併罰之定應執行之刑，係出於刑罰經濟與
    責罰相當之考量，並非予以犯罪行為人或受刑人不當之利益
    ，為一種特別的量刑過程，相較於刑法第57條所定科刑時應
    審酌之事項係對一般犯罪行為之裁量，定應執行刑之宣告，
    乃對犯罪行為人本身及所犯各罪之總檢視，除應考量行為人
    所犯數罪反應出之人格特性，並應權衡審酌行為人之責任與
    整體刑法目的及相關刑事政策，在量刑權之法律拘束性原則
    下，依刑法第51條第5款之規定，採限制加重原則，以宣告
    各刑中之最長期為下限，各刑合併之刑期為上限，但最長不
    得逾30年，資為量刑自由裁量權之外部界限；並應受法秩序
    理念規範之比例原則、平等原則、責罰相當原則、重複評價
    禁止原則等內部抽象價值要求，使以輕重得宜，罰當其責。
    個案之裁量判斷，除非有全然喪失權衡意義或其裁量行使顯
    然有違比例、平等諸原則之裁量濫用情形，否則縱屬犯罪類
    型雷同，仍不得將不同案件裁量之行使逕予比附援引（最高
    法院100年度台上字第21號、103年度台抗字第319號裁判意
    旨參照）。是所定執行刑之多寡，係屬實體法上賦予法院依
    個案自由裁量之職權，如所為裁量未逾上述法定範圍，且無
    濫權情形，即無違法可言。
四、本院查：
(一)本件受刑人犯如附表所示之罪，經分別判處如附表所示之刑
    ，先後確定在案。上開附表編號1至5所示數罪分別均係附表
    編號1裁判確定前所犯，而有二以上裁判，原審法院因依檢
    察官之聲請（併附受刑人同意聲請定刑之定刑聲請切結書即
    刑法第50條第2項之調查資料，見執聲卷），就附表編號1至
    5所示各罪，定其應執行之刑。依受刑人所犯附表編號1至5
    各罪之宣告刑，最長期之刑為有期徒刑1年2月(2罪)，合併
    刑期為有期徒刑3年7月，原裁定於此範圍內，併考量附表編
    號1至4所示之罪刑(有期徒刑3月、7月、1年2月、5月)曾經
    臺灣新北地方法院以109年度聲字第1438號裁定應執行有期
    徒刑1年10月(減7個月)；酌定其應執行之刑為有期徒刑2年5
    月(各為有期徒刑3月、7月、1年2月、5月、1年2月，共減1
    年2月)。綜觀本件原審裁定之刑度並未逾越法律之外部性界
    限，亦無明顯濫用裁量權而有違反法律內部性界限之情形，
    於法自無違誤。
(二)抗告意旨雖以其所犯均為同年度案件，請求重新酌定云云。
    本案附表編號1至5所示之罪均為罪質相同之詐欺罪，惟附表
    編號1、4為幫助詐欺取財罪，犯罪時間為106年11、12月間
    ；附表編號2、3、5則均為加重詐欺取財罪，犯罪時間為107
    年7、8月間，足見手法、時間及參與程度未必相同，且被害
    人不同之財產犯罪，原審已斟酌受刑人法益侵害類型、犯罪
    手法、對社會治安民眾安全影響之程度及犯罪動機，暨犯罪
    行為之不法與罪責高低等因素所為定刑之裁斷，考量案情併
    予適度減少總刑期，對受刑人所犯如附表所示之罪再給予適
    度之刑罰折扣，而裁定如前述之應執行刑裁定，裁量實屬適
    當，並無明顯不利於受刑人之情事，亦無明顯喪失權衡或有
    違比例、平等原則之情。綜上所述，抗告意旨並無理由，應
    予駁回。
據上論斷，應依刑事訴訟法第412條，裁定如主文。
中　　華　　民　　國　　110 　年　　6 　　月　　15　　日
                  刑事第三庭    審判長法　官  張惠立
                                      法  官  張江澤
                                      法  官  劉兆菊
以上正本證明與原本無異。
如不服本裁定，應於收受送達後五日內向本院提出抗告狀。
                                      書記官  吳芝嘉
中　　華　　民　　國　　110 　年　　6 　　月　　15　　日